臺灣臺中地方法院民事判決　　　　　　　96年度訴字第1747號
原　　　告　台灣銀行股份有限公司
法定代理人　戊○○
訴訟代理人　丁○○
複代理人　　甲○○
被　　　告　金莊營造有限公司
　　　　　　　　　　　　1號1.
兼上列一人
法定代理人　乙○○　　住台中縣.
　　　　　　　　　　　　弄16.
被　　　告　丙○○　　住同上
上列當事人間請求清償借款事件，本院於民國96年8月11日言詞
辯論終結，判決如下：
    主      文
被告應連帶給付原告新台幣伍佰萬元，及自民國九十六年五月九
日起至清償日止，按年息百分之四．０三五計算之利息，並自民
國九十六年六月十日起至清償日止，逾期在六個月以內者，按前
述利率百分之十，超過六個月以外部分，按上開利率百分之二十
計付之違約金。
訴訟費用由被告連帶負擔。
    事實及理由
一、本件原告主張：被告金莊營造有限公司邀同被告乙○○、丙
    ○○為連帶保證人，於民國95年6月9日向原告借款新台幣（
    下同）5,000,000元，約定清償日為96年6月9日，利息按原
    告2年期定存機動利率加年息百分之0.75計付並機動調整，
    借款時之年息為百分之2.865，現調整為百分之4.035，並約
    定未按期攤還本息，自逾期日起6個月內按原借利率百分之
    10，逾6個月部分，按原借利率百分之20加計違約金，如有
    一期未按期付息，即視為全部到期。未料借款人自96年5月9
    日起即未依約攤還本息，尚積欠如主文第1項所示之本利及
    違約金，依約全部債務視同到期。爰依消費借貸及連帶保證
    之法律關係，請求被告連帶如數給付，並聲明如主文第1項
    所示。
二、被告則以：因財務困難，希望原告不要請求違約金及利息等
    語，資為抗辯。並聲明；駁回原告之訴。
三、本院之判斷：
（一）查原告主張之事實，業據提出放款借據等為證，復為被告
      所不爭執，堪信為真實。
（二）按稱消費借貸者，謂當事人一方移轉金錢或其他代替物之
      所有權於他方，而約定他方以種類、品質、數量相同之物
      返還之契約；又借用人應於約定期限內，返還與借用物種
      類、品質、數量相同之物，民法第474條第1項、第478條
      前段分別定有明文。再保證債務之所謂連帶，係指保證人
      與主債務人負同一債務，對於債權人各負全部給付之責任
      者而言，此就民法第272條第1項規定連帶債務之文義參照
      觀之甚明。故連帶保證與普通保證不同，縱使無民法第74
      6條所列各款情形，亦不得主張同法第745條關於檢索抗辯
      之權利（最高法院45年台上字第1426號判例意旨參照）。
      本件被告金莊營造有限公司既向原告借貸前述金額，而尚
      有如主文第1項所示本金、利息及違約金未清償，且清償
      期已視為到期，被告乙○○、丙○○為其連帶保證人，揆
      諸前開說明，原告依消費借貸契約及連帶保證之法律關係
      ，請求被告連帶給付如主文第1項所示本金、利息及違約
      金，為有理由，應予准許。
四、結論：本件原告之訴為有理由，依民事訴訟法第78條判決如
    主文。
中　　華　　民　　國　　96　　年　　8 　　月　　13　　日
                  民事第一庭　法  官  黃渙文
正本係照原本作成。
如對本判決上訴，須於判決送達後20日內向本院提出上訴狀（須
附繕本）。
中　　華　　民　　國　　96　　年　　8 　　月　　13　　日
                              書記官
